【裁判字號】    97,交聲,1793
【裁判日期】    970625
【裁判案由】    聲明異議
【裁判全文】
臺灣臺中地方法院交通事件裁定       97年度交聲字第1793號
原處分機關  交通部公路總局臺中區監理所豐原監理站
異  議  人
即受處分人  甲○○
上列受處分人因違反道路交通管理處罰條例案件，對於交通部公
路總局臺中區監理所豐原監理站民國九十七年五月二十三日所為
之處分（豐監稽違字第裁六三－ＨＣ0000000號裁決書）
，聲明異議，本院裁定如下：
    主  文
異議駁回。
    理  由
一、按汽車駕駛人，駕駛汽車經測試檢定有酒精濃度超過規定標
    準之情形者，處新臺幣一萬五千元以上六萬元以下罰鍰，並
    當場移置保管該汽車及吊扣其駕駛執照一年；因而肇事致人
    死亡者，吊銷其駕駛執照，並不得再考領，道路交通管理處
    罰條例第三十五條第一項第一款定有明文；又汽車駕駛人，
    因違反本條例及道路交通安全規則之規定，受吊銷駕駛執照
    處分時，吊銷其持有各級車類之駕駛執照，道路交通管理處
    罰條例第六十八條亦有明文。。
二、本件聲明異議意旨略以：伊因本件酒醉駕車違規與人發生車
    禍，當時係騎乘機車，卻須吊銷伊之汽車駕照；且伊平日工
    作需要汽車駕照，請求審酌不予吊銷伊汽車駕照，爰聲明異
    議等語。
三、經查：異議人即受處分人甲○○於民國九十六年二月二十三
    日二十一時四十五分許，駕駛車牌號碼ＢＱ二－四五０號重
    機車，在臺中縣潭子鄉○○路十八號前，因「汽車駕駛人酒
    精濃度超過規定標準因而肇事致人死亡」之違規事由，為臺
    中縣警察局員警當場舉發等情，有臺中縣警察局中縣警交字
    第ＨＣ0000000號舉發違反道路交通管理事件通知單
    及本院九十六年度交易字第三五七號刑事判決影本各一份附
    卷可稽，受處分人於異議狀中對此亦無異詞。是以原處分機
    關交通部公路總局臺中區監理所豐原監理站就上開違規情節
    對受處分人依法裁罰，並非無據。而依前述道路交通管理處
    罰條例第六十八條之規定，吊銷駕照處分之效力及於其他各
    級車輛之駕駛執照，其立法目的無非在於管制受處分人在吊
    銷期間之一切駕駛行為，而非僅針對特定車輛類型。原處分
    主文既載明「永久吊銷駕駛執照」，則所吊銷者，除機車駕
    駛執照之外，亦包含受處分人之汽車駕駛執照在內，於法並
    無不合。受處分人辯稱當時伊於本件違規係騎乘機車，並非
    駕駛汽車，不應吊銷其汽車駕照等云云，並無可採。受處分
    人雖又陳稱因其工作所需之故，請求審酌可否不予吊銷其汽
    車駕照等語，惟按首揭道路交通管理處罰條例第三十五條第
    一項及第六十八條項所定吊銷駕照之罰則，均未賦予公路監
    理機關或法院自行斟酌是否吊銷之裁量權限；換言之，受處
    分人縱因工作所需，甚或家境困難等因素，法院亦僅得依法
    裁定，尚無遽予諭知不罰或不予吊銷駕駛執照之法律依據。
    受處分人徒以前揭事由，請求本院撤銷原處分並另諭知不予
    吊銷其汽車駕駛執照，於法無據，尚非可採。從而，受處分
    人前揭所辯均有未洽，不足為採，原處分機關交通部公路總
    局臺中區監理所豐原監理站依法永久吊銷受處分人駕駛執照
    （罰鍰部分已受刑事處罰而不另裁處），自無不當。本件異
    議為無理由，應予駁回。
四、據上論斷，應依道路交通管理處罰條例第八十七條第二項，
    道路交通案件處理辦法第十九條，裁定如主文。
中    華    民    國    97    年    6     月    25    日
                  交通法庭  法  官  高文崇
上正本證明與原本無異。
如不服本裁定，應於送達後五日內，向本院提出抗告狀。
                            書記官  林淑慧
中    華    民    國    97    年    6     月    25    日


司法院資訊處製作；財團法人民間司法改革基金會備份。
